# 向版主求救！如何判断政府拨款是否属于“政府资本性投入”？

提问人：艾蓝儿 V 时间：2013-09-03 11:21:29
如题，如何判断政府拨款是否属于“政府资本性投入”？ 《企业会计准则讲解(2010)》中写道：按照政府补助准则的规定，首先需要判断这项拨款属于政府补助，还是政府的资本性投入。属于政府补助的，应当区分与收益相关的政府补助和与资产相关的政府补助分别进行会计处理，计入当期收益或递延收益。属于政府资本性投入的，仍通过“专项应付款”科目核算，形成长期资产的部分转入资本公积，未形成长期资产的部分予以核销。 这样说来，政府拨款中只要剔除属于“政府资本性投入”的，其余都应该确认为政府补助。但是准则中没有对“政府资本性投入”进行定义。应该如何判断拨款是否属于“政府资本性投入”？在审计实务中需要获取什么资料来证明拨款属于“政府资本性投入”？

回答人：chenyiwei
可查阅《计学撮要》P109～ 111 关于如何区分政府资本性投入和政府补助的相关说明。